臺灣高等法院刑事判決
109年度交上訴字第80號
上  訴  人  臺灣臺北地方檢察署檢察官
上  訴  人  高利未
即  被  告          

選任辯護人  楊擴擧  律師
上列上訴人因被告過失致死案件，不服臺灣臺北地方法院109年
度審交訴字第25號，中華民國109年4月8日第一審判決（起訴案
號：臺灣臺北地方檢察署109年度調偵字第432號）提起上訴，判
決如下：
    主    文
原判決撤銷。
高利未犯過失致人於死罪，處有期徒刑伍月，如易科罰金，以新
台幣壹仟元折算壹日。緩刑貳年。
    犯罪事實
一、民國108年7月28日晚間10時15分許，高利未駕駛W6-0838號
    牌（起訴書誤載為「W6-0938」）自用小客車，沿臺北市中
    正區中華路一段由北往南方向行駛，行經貴陽街一段交岔路
    口欲左轉，應注意汽車駛至交岔路口轉彎，應遵守燈光號誌
    ，當時晴天、夜間有照明、行車管制號誌正常、無障礙物、
    視距良好，並非不能注意而疏於注意，未待左轉專用號誌綠
    燈顯示即左轉，而與對向童子豪騎乘，行駛於中華路一段由
    南往北方向直行之759-NCL號牌普通重型機車碰撞。童子豪
    因而人車倒地，硬腦膜下出血、蜘蛛膜下腔出血、顱骨骨折
    、左側股骨骨折。經送醫急救，108年8月2日凌晨3時7分許
    ，因顱骨骨折併顱內出血引發神經性休克不治死亡。肇事後
    ，高利未在有偵查犯罪職權之公務員發覺前，主動向前往處
    理之員警坦承是肇事者，自首而接受裁判。
二、案經童子豪之父童政豐訴由臺北市政府警察局中正第一分局
    報請臺灣臺北地方檢察署檢察官偵查起訴。
    理    由
一、證據能力部分：
（一）被告以外之人於審判外之陳述，雖不符前4條規定，而當
      事人於審判程序同意作為證據，法院審酌該言詞或書面陳
      述作成之情況，認為適當者，得為證據。當事人、代理人
      或辯護人於法院調查證據時，知有第159條第1項不得為證
      據之情形，而未於言詞辯論終結前聲明異議者，視為有前
      項同意。刑事訴訟法第159條之5第1項、第2項明文規定。
      被告以外之證人於警詢及偵查之證述，經依法踐行調查證
      據程序，檢察官、被告及辯護人均知有該證詞，而不爭執
      各項證據之證據能力，且未於言詞辯論終結前聲明異議，
      審酌證人筆錄作成之情況，並無在非自由意志情況下所為
      陳述，認為適當，依刑事訴訟法第159條之5第2項規定，
      具有證據能力。
（二）其餘憑以認定被告犯罪事實之非供述證據，查無違反法定
      程序取得之情，依同法第158條之4規定反面解釋，均有證
      據能力。
二、認定犯罪事實所憑證據及理由：
（一）被告對於犯罪事實坦白承認，並經證人即告訴人童政豐於
      警詢及偵查明確證述（見相驗卷第19至23、227至229頁）
      且有國立臺灣大學醫學院附設醫院診斷證明書、監視錄影
      光碟、翻拍照片6張、臺北市政府消防局救護紀錄表、國
      立臺灣大學醫學院附設醫院電子病歷、道路交通事故現場
      圖、道路交通事故談話紀錄表2 張、道路交通事故調查報
      告表（一）（二）、中華路及貴陽街號誌運作圖、現場暨
      車損照片26張、臺灣臺北地方檢察署相驗屍體證明書、檢
      驗報告書及相驗屍體照片可憑（相驗卷第43、53、61至16
      1、167、171至177、187至197、231至243，偵卷第221至2
      50頁）足認被告任意性自白與事實相符，可以採信。
（二）汽車駛至交岔路口轉彎，應遵守燈光號誌，道路交通安全
      規則第102條第1項第1款明文規定。被告領有小型車普通
      駕駛執照，明瞭上述規定。行為時，晴天、夜間有照明、
      行車管制號誌正常、無障礙物、視距良好，並非不能注意
      ，被告疏未注意，未待左轉專用號誌綠燈顯示，貿然左轉
      ，致與被害人童子豪騎乘之機車碰撞，造成被害人因前述
      傷勢不治死亡。被告就事故之發生具有過失，且與被害人
      之死亡結果，具有相當因果關係，事證明確，應依法論科
      。
三、論罪：
（一）核被告所為，係犯刑法第276條過失致人於死罪。
（二）被告對於未發覺之犯罪，自首表示願意接受裁判，有臺北
      市政府警察局道路交通事故肇事人自首情形紀錄表可證（
      相驗卷第181頁）依刑法第62條前段減輕其刑。
四、撤銷改判及科刑審酌事項：
（一）原審對為被告科刑判決，雖有論據；惟查，被告與告訴人
      於本院達成和解，科刑審酌考量基礎已有變更，原審未及
      斟酌。檢察官上訴請求從重量刑，並無理由；被告上訴請
      求減輕其刑，有理由，因此撤銷改判。     
（二）審酌被告之疏失造成被害人喪失寶貴生命，損害難以回復
      ；但始終坦承犯行，犯後態度良好，並與告訴人達成和解
      ，參酌其品行、智識程度、家庭經濟狀況等一切情狀，量
      處如主文第2項所示之刑，並諭知易科罰金折算標準。
（三）被告未曾因故意犯罪受有期徒刑以上刑之宣告，有本院被
      告前案紀錄表可憑。始終坦承犯行並與告訴人達成和解，
      賠償新台幣900萬元，積極彌補被害人家屬損害，告訴人
      表明願給被告緩刑機會，有和解契約書可證（本院卷第63
      至64頁）經此偵審程序，應知警惕而無再犯可能，所宣告
      之刑以暫不執行為適當，併宣告緩刑如主文。     
據上論斷，依刑事訴訟法第369條第1項前段、第364條、第299條
第1項前段，刑法第276條、第41條第1項前段、第62條前段、第7
4條第1項第1款，刑法施行法第1條之1第1項、第2項前段，判決
如主文。
本案經檢察官高文政提起公訴，檢察官蕭奕弘提起上訴，檢察官
侯名皇到庭執行職務。　
中　　華　　民　　國　　109 　年　　7 　　月　　22　　日

                      刑事第二庭審判長法　官  周盈文
                                      法　官  錢建榮
                                      法　官  郭豫珍
以上正本證明與原本無異。
如不服本判決，應於收受送達後20日內向本院提出上訴書狀，其
未敘述上訴之理由者並得於提起上訴後20日內向本院補提理由書
（均須按他造當事人之人數附繕本）「切勿逕送上級法院」。
                                      書記官  葉書豪
中　　華　　民　　國　　109 　年　　7 　　月　　22　　日
附錄：本案論罪科刑法條全文
中華民國刑法第276條
因過失致人於死者，處五年以下有期徒刑、拘役或五十萬元以下
罰金。